【裁判字號】    89,易,227
【裁判日期】    890626
【裁判案由】    違反家庭暴力防治法等
【裁判全文】
臺灣宜蘭地方法院刑事判決                          八十九年度易字第二二七號
    公  訴  人  臺灣宜蘭地方法院檢察署檢察官
    被      告  乙○○
右列被告因違反家庭暴力防治法等案件，經檢察官提起公訴 (八十九年度偵字第八七
五號)，本院判決如左：
    主  文
乙○○傷害直系血親尊親屬之身體，累犯，處有期徒刑肆月。
    事  實
一、乙○○係甲○之子，二人間具有家庭暴力防治法第三條第三款所定之家庭成員關
    係。乙○○曾於民國八十六年間因違反麻醉藥品管理條例案件，經臺灣臺北地方
    法院判處有期徒刑六月確定，於八十六年九月十二日易科罰金執行完畢，猶不知
    悔改，明知本院於八十八年八月三十日依家庭暴力防治法第十三條規定，以八十
    八年度家護字第四號民事通常保護令（有效期間為十個月）裁定令其不得對甲○
    實施身體或精神上不法侵害之行為，於八十九年三月二十日二十時十分許（檢察
 官誤載為同日二十時十五分許），在宜蘭縣宜蘭市北門里十三鄰慶和巷七之一號
    住處（檢察官誤載為宜蘭縣宜蘭市○○里○○鄰○○街五十六號），因不滿甲○
    與友人在前揭住處客廳內聊天之音量過大干擾睡眠，竟基於傷害之犯意，以家中
    之手電筒敲打甲○後腦，再以拳頭毆打甲○頭部，又用腳踢甲○左腰，復掐住甲
    ○脖子往牆壁推擠，致甲○因此受有面部及上肢兩手多處擦傷，並違反本院所為
    之前述保護令裁定。
二、案經甲○訴由宜蘭縣警察局宜蘭分局報由臺灣宜蘭地方法院檢察署檢察官偵查起
    訴。
    理  由
一、訊據被告乙○○於本院審理時否認於右揭時地對其父親甲○為傷害之犯行並違反
    本院所為之保護令裁定，辯稱：當時只有拉扯而已，沒以手電筒打他，不知道他
    的傷云云。惟查右揭犯罪事實，業據被告於警訊時坦承：於八十九年三月二十日
    二十時許，我在家三樓房間睡覺，被我父親及朋友在一樓客廳說話太大聲，把我
    吵醒，我非常不高興，下樓到客廳，徒手擊破落地窗玻璃，然後我持手電筒及手
    打我父親頭部，並且用雙手掐我父親脖子，被我父親掙脫後，我用右腳踢我父親
    左腰；我知道我父親有保護令之保護等語，核與被害人甲○指訴：我與朋友聊天
    ，乙○○看我很不高興，就打破落地窗玻璃，我不予理會他就更生氣，拿手電筒
    從我後腦連敲二次，再用拳頭打我頭部四次，然後再用腳踢我左腰，再抓我脖子
    往牆壁上靠之情節相符，並有被害人受有如事實欄所載傷害之驗傷診斷書乙份在
    卷可稽，復有本院八十八年度家護字第四號民事通常保護令、該保護令之送達證
    書及宜蘭縣警察局宜蘭分局保護令執行紀錄表各乙份附卷足憑，並經本院依職權
    調閱前揭本院民事庭八十八年度家護字第四號民事通常保護令卷宗審核無訛。至
    被告於本院審理時辯稱只有拉扯云云，顯屬事後卸責之詞，不足採信。本件事證
    明確，被告犯行堪予認定。
二、查被害人甲○為被告乙○○之父即直系血親尊親屬，為被告供認在卷，復有甲○
    全戶戶籍資料乙份附卷可參，二人間並具有家庭暴力防治法第三條第三款之家庭
    成員關係。核被告所為，係犯家庭暴力防治法第五十條第一款（公訴意旨贅引同
    條第二款）及刑法第二百七十七條第一項之罪，被告對於直系血親尊親屬犯刑法
    第二百七十七條第一項之罪，依刑法第二百八十條之規定，應加重其刑。被告以
    一行為觸犯上開二罪名，為想像競合犯，依刑法第五十五條之規定，應從重之傷
    害直系血親尊親屬罪處斷。被告曾於八十六年間因違反麻醉藥品管理條例案件，
    經臺灣臺北地方法院判處有期徒刑六月確定，於八十六年九月十二日易科罰金執
    行完畢，此有臺灣高等法院檢察署刑案紀錄簡覆表乙份在卷可按，其於五年內再
    犯本件有期徒刑以上之罪，為累犯，應依刑法第四十七條之規定遞加重其刑。爰
    審酌被告僅因被害人與友人聊天音量之細故，即不顧父子親情倫理而傷害被害人
    ，事後亦未見悔意、犯罪之手段及被害人所受傷害之程度等一切情狀，量處如主
    文所示之刑。
據上論斷，應依刑事訴訟法第二百九十九條第一項前段、家庭暴力防治法第五十條第
一款，刑法第十一條前段、第二百八十條、第二百七十七條第一項、第五十五條、第
四十七條，罰金罰鍰提高標準條例第一條前段，判決如主文。
本案經檢察官吳慧蘭到庭執行職務
中      華      民      國    八十九    年      六      月    二十六    日
                                  臺灣宜蘭地方法院刑事第二庭
                                      審判長    法  官
                                                法  官
                                                法  官
右正本證明與原本無異。
如不服本判決，應於判決送達後十日內，向本院提出上訴狀。
                                          書記官
中    華    民    國      八十        年              月              日


司法院資訊處製作；財團法人民間司法改革基金會備份。
